# 请教各位老师关于董事费

提问人：封明俊 时间：2011-05-27 16:41:04
首先感谢各位老师对我每次提问都不厌其烦的解答，这次又得麻烦各位了，先谢啦！问题：一外企去年发放董事的董事费，企业按劳务报酬代扣代缴了个人所得税后视同工资计入管理费用，（如：借管理费用 10 元 贷现金 7 元 应交个人所得税 3 元-交地税），但国税不认可，说未开具劳务发票，不得税前扣除，需要全额调增应纳税所得额 10 元，再交10*25%＝2.5元的企业所得税，不知其要求是否合理，有没有相关的法律依据。我个人认为董事费代扣个人所得税后应该能据实列支的呀，应该视同工薪直接税前扣除的呀，为什么还要到税务局代开劳务发票呢？（重复征税？）请各位老师明解，谢谢，谢谢。。。。。。

回答人：chenyiwei
如果该董事并未与公司签订劳动合同，则董事费（实际上是董事津贴）不能作为工资薪金税前列支。此时应当作为劳务费考虑税前列支问题，因而要求该董事提供发票，或者由公司直接到缴纳个人所得税和营业税的地税机关代开劳务发票，就成为很普遍的做法。这实际上是一个对税前扣除凭证的认定问题，即税务机关认可哪些凭证可用作税前扣除的证明。

回答人：chenyiwei
回复 藤椅 封明俊 的帖子该董事（法定代表人）是否同时为公司的股东？如果是股东，则税务机关很可能将其理解为变相的利润分配。你可以关注一下当初征收个人所得税时是按照劳务报酬税目还是“利息、股息、红利所得”税目征收的，大致上可以了解税务机关对此的性质认定。